# 同一控制合并抵销

提问人：dragonrising 时间：2015-02-11 15:30:48
陈版主，企业会计准则 21 号－企业合并，同一控制下企业合并，应将被合并方在合并前实现的留存收益中归属于合并方的部分自“资本公积”转入“盈余公积”和“未分配利润”。在合并工作底稿中，借记“资本公积”项目，贷记“盈余公积”和“未分配利润”项目。若母公司资本公积为零，如何抵销啊。

回答人：chenyiwei
版面上对此处的“恢复被合并方留存收益”的问题已有很多讨论，请搜索。一般理解不应出现不够恢复的情况。